# PEDRO POOLE

### Desarrollador Web

+34622627305

pedropoolep@gmail.com

www.pedropoole.com

Av. Lazarejo 28232 Madrid

#### RESUMEN PROFESIONAL

Soy un programador con particular interés en el area de DevOps, en la que estoy trabajando. Tengo una excelente capacidad de redacción tanto en Inglés como en Español, y estoy familiarizado con los conceptos y principios de las empresas y el márketing. Además del grado que terminé como el primero de mi promoción, tengo experiencia en el manejo de proyectos desde cero, incluyendo las reuniones con clientes, el análisis de requerimientos,, y la formación a los usuarios.

# **EXPERIENCIA PROFESIONAL**

DevOps 2022 - present

#### NTT Data I Sevilla

- Colaboro con el equipo de plataforma de una empresa multinacional, aumentando la eficiencia operacional.
- · Manejo y mantengo una plataforma que contiene mas de mil microservicios, asegurando escalabilidad y estabilidad.
- Proveo soporte técnico y de desarrollo a más de cincuenta proyectos en entornos de producción y de desarrollo, asegurando operaciones eficientes y rápidas.

#### Consultor de márketing digital

2020 - present

#### Host-Ed Ltd | Edinburgo

- Formulé un plan de márketing para la temporada de verano, en línea con los objetivos de la empresa y los servicios que proveía.
- Investigué la compañía y sus fortalezas, unificando la información necesaria para tomar decisiones estratégicas.
- Hice un estudio detallado de posicionamiento en el mercado para identificar las oportunidades clave y las ventajas competitivas.
- Establecí una presencia robusta en redes sociales, desarrollé completamente una página web e implementé una campaña de márketing directo para alcanzar de forma efectiva a la "target audience".

2018 - 2020 Ingeniero de proyecto

# Aluni SL I Madrid

- Genere un analisis de requerimientos para la infraestructura de comunicaciones de la empresa, identificando las áreas de mejora críticas tanto para la comunicación interna como para la comunicación con el cliente.
- Presenté un nuevo modelo de comunicaciones a la dirección, y más adelante a los 35 empleados, obteniendo su aprobación y feedback
- Facilité las reuniones necesarias con los proveedores de servicios para implementar los cambios necesarios.
- Desplegué con éxito un proyecto utilizando tecnología webRTC para mejorar sensíblemente las comunicaciones.
- Obtuve resultados extremadamente positivos: reduje las llamadas perdidas desde un 40% a un mero 6%, y reduje los costes de comunicación por más del 70%.
- Implement'e un robusto sistema de estadísticas y desarrollé modelos de análisis de datos para mejorar el proceso de toma de decisiones.

# **TECNOLOGÍAS**

Angular
Java
JS/TS
PHP
GIT
K8s
Docker
Python
Spring

# **IDIOMAS**

 ESPAÑOL INGLÉS ITALIANO

# **EDUCACIÓN**

Grado superior en Desarrollo de Aplicaciones web IES Punta del Verde, Sevilla 2020 - 2022